臺灣高雄地方法院民事判決　　　　　　110年度簡上字第160號
上　訴　人　梁張充
訴訟代理人　卓定豐
複代理人　　林子宸
被上訴人　　蘇祈龍

上列當事人間請求侵權行為損害賠償事件，上訴人對於民國110
年4 月30日本院110 年度簡字第85號第一審民事判決提起一部上
訴，本院於民國110 年10月13日言詞辯論終結，判決如下：
    主  文
上訴駁回。
第二審訴訟費用由上訴人負擔。
    事實及理由  
一、被上訴人主張：上訴人於民國107 年9 月24日23時18分許，
    駕駛牌照號碼00-0000自用小客車沿高雄市前鎮區凱旋三路
    由東往西行駛，途經凱旋三路與中山四路交岔路口之際，疏
    未注意遵守燈光號誌，闖紅燈通過路口右轉，適伊騎乘牌照
    號碼000-000普通重型機車沿中山四路由南往北綠燈直行通
    過路口，致閃避不及而人車倒地（下稱系爭事故），除受有
    右鎖骨與肩胛骨骨折、右側第四肋骨骨折、兩膝挫傷及多處
    擦傷等傷害外（下稱系爭傷害），亦受有右手臂神經叢損傷
    及頸椎第五六七節外傷性椎間盤突出壓迫神經等傷害（下稱
    神經傷害）。上訴人就系爭傷害涉犯過失傷害罪，經本院刑
    事庭以108年度交簡字第1855號（下稱系爭刑案）刑事判決
    處有期徒刑3月確定。伊因系爭傷害及神經傷害，受有支出
    醫療費用新臺幣（下同）78,483元、看護費132,000元、機
    車修理費9,237元等損害、無法工作損害375,200元、勞動能
    力減損399,794元、後續醫療費用573,000元及非財產上損害
    50萬元。爰依侵權行為法律關係，提起本件訴訟等情。並於
    原審聲明求為命上訴人應給付2,067,714元，及自109年5月3
    日起至清償日止，按週年利率5%計算之利息；暨願供擔保請
    准宣告假執行之判決。
二、上訴人則以：伊雖有系爭刑案所示犯行，然否認被上訴人請
    求後續醫療費用及勞動能力減損，且請求非財產上損害之數
    額過高等語，資為抗辯。
三、經原審判決上訴人應賠償被上訴人醫療費用78,483元、看護
    費132,000 元、機車修理費9,237 元、無法工作損害375,00
    0 元、勞動能力減損399,794 元、後續醫療費用573,000 元
    及非財產上損害35萬元，扣除被上訴人已受領強制汽車責任
    保險給付346,964 元，命被上訴人應給付1,570,750 元及法
    定遲延利息。上訴人不服，提起上訴，補稱：否認被上訴人
    請求後續醫療費用573,000 元及勞動能力減損399,794 元，
    且請求非財產上損害之數額過高云云置辯。並聲明：原判決
    關於命上訴人給付超過93,556元部分本息，及該部分假執行
    之宣告，並除確定部分外訴訟費用之裁判均廢棄；上開廢棄
    部分，駁回被上訴人在第一審之訴。被上訴人則聲明：駁回
    上訴。
四、兩造間之不爭執事項：
  ㈠上訴人確實為系爭刑案所示侵權行為之事實，即：
    上訴人於107年9月24日23時18分許，駕駛牌照號碼00-0000
    自用小客車沿高雄市前鎮區凱旋三路由東往西行駛至凱旋三
    路與中山四路交岔路口之際，疏未注意遵守燈光號誌，闖紅
    燈通過路口右轉，適被上訴人騎乘牌照號碼000-000 普通重
    型機車沿中山四路由南往北綠燈直行通過路口，致被上訴人
    閃避不及而人車倒地（即系爭事故），受有右鎖骨與肩胛骨
    骨折、右側第四肋骨骨折、兩膝挫傷及多處擦傷等傷害。上
    訴人因犯過失傷害罪，經本院以108年度交簡字第1855號刑
    事判決處有期徒刑3月確定。
  ㈡被上訴人因系爭事故所受損害：
    ⒈醫療費用78,483元。
    ⒉看護費132,000 元。
    ⒊機車修復費9,237 元。
    ⒋無法工作損害375,000 元（原審卷二頁337 ；110 年9 月
      7 日準備程序筆錄第3 至4 頁，簡上卷頁61至62）。
  ㈢被上訴人因系爭事故尚受有神經傷害（110 年9 月7 日準備
    程序筆錄第4 頁，簡上卷頁62）。
  ㈣被上訴人因受神經傷害，經勞動部勞工保險局審查失能程度
    符合失能給付標準表第R11-34項，為11等級職業傷病失能，
    發給240 日計220,800 元失能給付（110 年9 月7 日準備程
    序筆錄第4 頁，簡上卷頁62）。
  ㈤被上訴人勞動能力減損部分，上訴人每月薪資為27,600元。
  ㈥被上訴人就本件車禍事故已領取強制汽車責任保險之保險給
    付346,964 元。
  ㈦被上訴人為國中畢業，前從事水電工作，月薪約3 萬元，現
    無業；上訴人係專科畢業，擔任藥師，月薪約4 至5 萬元。
    暨兩造之稅務電子閘門財產所得資料（詳卷）。
五、本院判斷：
  ㈠被上訴人因系爭事故尚受有神經傷害，經勞動部勞工保險局
    審查失能程度符合失能給付標準表第R11-34項，為11等級職
    業傷病失能，發給240 日計220,800 元失能給付；又被上訴
    人勞動能力減損部分，上訴人每月薪資為27,600元等各情，
    為兩造所不爭執，已如前述。上訴人雖執前詞否認被上訴人
    受有後續醫療費用573,000 元及減損勞動能力比例，惟核其
    所述仍與其於原審所為相同，而原審已詳為論述：被上訴人
    已於109 年5 月5 日原審言詞辯論期日自認被上訴人受有後
    續醫療費用573,000 元之損害，嗣後改口爭執，上訴人並不
    同意，經依上訴人聲明函詢阮綜合醫療社團法人阮綜合醫院
    （下稱阮綜合醫院），被上訴人因系爭事故所受神經傷害有
    因車禍所致之可能，義大醫療財團法人義大醫院（下稱義大
    醫院）亦因被上訴人臂神經叢疾患安排進行右側肩舺骨其他
    部位骨折之後遺症手術，為便利醫師順利開刀，要求先暫繳
    手術中自費材料573,000 元（原審卷二頁99），上訴人不能
    提出事證，撤銷自認為不合法。被上訴人所受神經傷害之右
    肩關節傷害已為無法完全回復之永久失能，至110 年1 月4
    日仍無法判斷可以完全回復，再參諸被上訴人於系爭事故發
    生後至107 年12月31日不能勝任而離職，其間並未曾變動輪
    班技術員之職務，因認被上訴人勞動能力減損為10% 。以被
    上訴人為60年10月15日出生迄至勞工法定退休年齡為65歲即
    125 年10月15日止，計算其自109 年4 月1 日起至125 年10
    月15日止之勞動能力減損，依霍夫曼式計算法扣除中間利息
    （首期給付不扣除中間利息），其金額為399,794 元（計算
    式同原判決第6 頁）。是以，本院就上訴人此部分否認爭點
    所為攻擊或防禦方法之意見及法律上之意見，皆與原判決相
    同，依民事訴訟法第454 條第2 項前段規定，茲引用之，不
    再贅述。且上訴人就此部分否認爭點，亦未提出新攻擊或防
    禦方法，故其否認云云，要無可採。
  ㈡按非財產上賠償之金額是否相當，應斟酌實際加害情形、影
    響該權利是否重大、被害者與加害人之身分地位、經濟狀況
    及其他各種情形，以為核定之準據。被上訴人因系爭事故受
    有系爭傷害及神經傷害，其因身體之傷害所生之疼痛或行動
    受限，顯併受有精神上之痛苦，其請求上訴人賠償非財產上
    之損害，於法尚無不合（民法第195 條第1 項參照）。查被
    上訴人為國中畢業，先前從事水電、月薪約3 萬元，目前無
    業；上訴人為專科畢業，擔任藥師，月薪約4 至5 萬元，業
    據兩造陳明且互不爭執（原審卷二頁75），並經審閱原審調
    得兩造稅務電子閘門財產調件明細表，查知兩造財產及所得
    狀況，並審酌上訴人因闖紅燈右轉之重大過失肇致系爭事故
    並使被上訴人受有前開嚴重體傷及精神痛苦等一切情狀，因
    認上訴人應賠償被上訴人之非財產上損害即精神慰撫金以35
    萬元為適當。
六、綜上所述，被上訴人依侵權行為法律關係，請求上訴人賠償
    醫療費用78,483元、看護費132,000 元、機車修理費9,237
    元、無法工作損害375,000 元等損害，經扣除其受領強制汽
    車責任保險給付，上訴人並未聲明不服已告確定。從而，被
    上訴人請求上訴人賠償勞動能力減損399,794 元、後續醫療
    費用573,000 元等損害及非財產上損害35萬元，及法定遲延
    利息，均為有理由，應予准許。是則原審判命上訴人如數給
    付，並依職權宣告假執行，殊無違誤。上訴意旨指摘原判決
    此部分不當，求予廢棄改判，為無理由，應予駁回其上訴。
    本件事證已臻明確，兩造其餘之攻擊方法及舉證，核與判決
    結果無影響，不再一一贅述，附此敘明。
據上論結，本件上訴為無理由，依民事訴訟法第436 條之1 第3
項、第449 條第1 項、第78條，判決如主文。
中    華    民    國   110    年    10    月    27    日      
                  民事第一庭  
                      審判長法  官  蔣志宗
                            法  官  陳筱雯
                            法  官  劉定安
以上正本係照原本作成。
本判決不得上訴。
中    華    民    國   110    年    10    月    27    日
                            書記官  陳鈺甯